【裁判字號】    97,訴,5334
【裁判日期】    971224
【裁判案由】    毒品危害防制條例
【裁判全文】
臺灣板橋地方法院刑事判決              97年度訴字第5334號
公  訴  人  臺灣板橋地方法院檢察署檢察官
被      告  乙○○
上列被告因毒品案件，經檢察官提起公訴（97年度毒偵字第8613
號），本院以簡式審判程序審理，判決如下：
    主  文
乙○○施用第一級毒品，累犯，處有期徒刑柒月。
附表編號一之物，沒收銷燬之；編號二之物，沒收之。
    事實及理由
一、本件係依刑事訴訟法第273 條之1 第1 項規定，以簡式審判
    程序審理，合先敘明。
二、本件除就被告乙○○經警查獲地點應更正為臺北縣五股鄉○
    ○路○ 段32巷53號6 樓（起訴書記載為：臺北縣三重市○○
    街15號6 樓，已由公訴人更正在卷），以及施用毒品之時間
    、地點、方式應補充為：97年10月16日某時許，在臺北縣五
    股鄉○○路○ 段32巷53號6 樓住處，以針筒注射方式施用第
    1 級毒品海洛因1 次（原起訴書記載為：於97年10月16日採
    尿時回溯26小時內某時，在不詳地點，以不詳方式施用海洛
    因）外，其餘之犯罪事實、證據，均引用如附件起訴書之記
    載。
三、核被告乙○○所為，係犯毒品危害防制條例第10條第1 項之
    罪，被告施用前持有毒品之行為，為施用之高度行為所吸收
    ，不另論罪；又被告有如起訴書所述前案，並經執行完畢，
    有本院97年12月22日言詞辯論終結日查悉之臺灣高等法院被
    告前案紀錄表在卷可稽，是其於有期徒刑執行完畢後之5 年
    以內，再故意犯本件有期徒刑以上之罪，為累犯，應依法加
    重其刑。爰審酌被告素行（詳參前述前案紀錄表）、動機、
    目的、施用毒品所生危害，以及犯罪後坦承犯行之態度等一
    切情狀，酌情量處如主文所示之刑。附表所示之物，應分別
    依法宣告沒收銷燬暨沒收之。
據上論斷，應依刑事訴訟法第273 條之1 第1 項、第299 條第1
項前段、第310 條之2 、第454 條，毒品危害防制條例第10條第
1 項、第18條第1 項前段，刑法第11條前段、第47條第1 項、第
38條第1 項第2 款，判決如主文。
本案經檢察官靳開聖到庭執行職務。
中    華    民    國    97    年    12    月    24    日
                        刑事第5 庭法  官  黎錦福
上列正本證明與原本無異。
如不服本判決，應於判決送達後10日內敘明上訴理由，向本院提
出上訴狀（應附繕本），上訴於臺灣高等法院。
                                  書記官  蔡麗春
中    華    民    國    97    年    12    月    24    日
附表：
一、第1 級毒品海洛因1 包（毛重0.30公克、淨重0.15公克；偵
    查卷第18、30、55頁，保管字號：97煙保管字第1755號）。
二、注射針筒1 支（保管字號：檢：97年度保字第008010號，偵
    查卷第43頁；院：97刑保管字第1288號）。
附錄本案論罪科刑法條全文
毒品危害防制條例第10條
施用第一級毒品者，處6 月以上5 年以下有期徒刑。
施用第二級毒品者，處3 年以下有期徒刑。
........................................................
附件：
臺灣板橋地方法院檢察署檢察官起訴書
                                    97年度毒偵字第8613號
    被      告  乙○○  男  35歲（民國○○年○月○○日生）
                        住臺北縣五股鄉○○路○段32巷53號6
                        樓
                        國民身分證統一編號：Ｚ000000000號
上列被告因違反毒品危害防制條例案件，業經偵查終結，認應提
起公訴，茲將犯罪事實及證據並所犯法條分敘如下：
        犯罪事實
一、乙○○前因施用毒品案件，經臺灣板橋地方法院裁定送觀察
    、勒戒後，認有繼續施用毒品傾向，復經該院裁定令入戒治
    處所施以強制戒治，於民國92年11月4 日期滿執行完畢，並
    經該院以92年度訴字第96號判處應執行有期徒刑10月確定，
    於94年5 月4 日縮短刑期執畢出監；又因施用毒品案件，經
    該院以94年度訴字第2875號判處有期徒刑1 年確定；再因竊
    盜案件，經該院以95年度簡字第1341號判處有期徒刑6 月確
    定；上開二案經減刑後定應執行有期徒刑8 月確定，於96年
    7 月16日執畢出監。詎仍不知悔改，明知海洛因為毒品危害
    防制條例第2 條第2 項第1 款所規定之第一級毒品，依法不
    得施用、持有，竟基於施用海洛因之犯意，於97年10月16日
    採尿時回溯26小時內某時，在不詳地點，以不詳方式施用海
    洛因。嗣於翌日21時30分許，在臺北縣三重市○○街15號6
    樓，為警查獲，並扣得海洛因1 包（毛重0.30公克、淨重0.
    15公克）、注射針筒1 支。
二、案經臺北縣政府警察局海山分局報告偵辦。
        證據並所犯法條
一、證據清單及待證事實
┌──┬───────────┬────────────┐
│編號│證據名稱              │待證事實                │
├──┼───────────┼────────────┤
│1   │被告乙○○警詢中及偵查│乙○○持有海洛因。      │
│    │中之供述              │                        │
├──┼───────────┼────────────┤
│2   │臺北縣政府警察局海山分│乙○○於97年10月16日所採│
│    │局毒品案件尿液檢體編號│集之尿液，經鑑定結果呈鴉│
│    │及姓名對照表、臺灣檢驗│片類、嗎啡、可待因均陽性│
│    │科技股份有限公司濫用藥│反應。                  │
│    │物檢驗報告各1 紙      │                        │
├──┼───────────┼────────────┤
│3   │扣案之海洛因1 包      │乙○○持有海洛因。      │
├──┼───────────┼────────────┤
│4   │扣案之注射針筒1 支    │乙○○使用左列物品施用海│
│    │                      │洛因。                  │
├──┼───────────┼────────────┤
│5   │刑案資料查註紀錄表、全│乙○○有如犯罪事實欄所述│
│    │國施用毒品案件紀錄表各│之論罪科刑及執行情形。  │
│    │1份                   │                        │
└──┴───────────┴────────────┘
二、核被告乙○○所為，係犯毒品危害防制條例第10條第1 項之
    施用第一級毒品罪嫌。被告持有海洛因之低度行為應為施用
    海洛因之高度行為所吸收，不另論罪。被告有如犯罪事實欄
    所述之論罪科刑及執行情形等情，有刑案資料查註紀錄表1
    份存卷可查，其於有期徒刑執行完畢後，5 年以內故意再犯
    本件有期徒刑以上之罪，為累犯，請依刑法第47條第1 項規
    定加重其刑。扣案之海洛因1 包，請依毒品危害防制條例第
    18條第1 項前段規定宣告沒收銷燬。而扣案之注射針筒1 支
    ，為被告所有供施用海洛因所用之物，請依刑法第38條第1
    項第2 款規定宣告沒收。至報告意旨雖認被告涉犯毒品危害
    防制條例第11條第3 項之持有專供施用第一級毒品器具罪嫌
    云云，惟查，扣案之注射針筒雖可供施用海洛因之用，然尚
    有其他用途，並非專供施用海洛因之器具，是報告意旨容有
    誤會，併此敘明。
三、依刑事訴訟法第251 條第1 項、毒品危害防制條例第23條第
    2 項提起公訴。
    此  致
臺灣板橋地方法院
中    華    民    國    97    年    11    月    25    日
                              檢察官  甲  ○  ○
上正本證明與原本無異
中    華    民    國    97    年    11    月    27    日
                              書記官
附錄本案參考法條全文
毒品危害防制條例第10條
施用第一級毒品者，處6 月以上5 年以下有期徒刑。
施用第二級毒品者，處3 年以下有期徒刑。


司法院資訊處製作；財團法人民間司法改革基金會備份。
